【裁判字號】    98,易,2066
【裁判日期】    980724
【裁判案由】    毒品危害防制條例
【裁判全文】
臺灣臺中地方法院刑事判決              98年度易字第2066號
公  訴  人  臺灣臺中地方法院檢察署檢察官
被      告  甲○○
上列被告因違反毒品危害防制條例案件，經檢察官提起公訴（98
年度毒偵字第1653號），於本院準備程序，被告就被訴事實為有
罪之陳述，經本院告知簡式審判程序意旨，並聽取當事人之意見
後，經合議庭裁定改行簡式審判程序，本院判決如下：
    主  文
甲○○施用第二級毒品，累犯，處有期徒刑捌月。
    犯罪事實
一、甲○○曾於民國88年間，因施用毒品案件，經本院裁定送觀
    察、勒戒後，認無繼續施用毒品之傾向，於88年11月1日執
    行完畢釋放，並由臺灣臺中地方法院檢察署檢察官於88年11
    月10日以88年度毒偵字第435、989號為不起訴處分確定。又
    於前開觀察、勒戒執行完畢釋放後5年內之89年間，再因施
    用毒品案件，經裁定送戒治處所施以強制戒治並由同署檢察
    官提起公訴後，由本院判處有期徒刑1年確定。甲○○又於
    94年間，因施用毒品、偽造有價證券等案件，分別經本院及
    臺灣高等法院臺中分院判處有期徒刑1年、3年2月，經裁定
    應合併執行有期徒刑4年，甫於96年5月3日縮短刑期而假釋
    出監，所餘刑期並付保護管束，復經臺灣高等法院臺中分院
    以97年度聲字第890號裁定減刑並改定應執行刑為有期徒刑3
    年7月確定，至97年4月12日因保護管束期滿未經撤銷，視為
    執行完畢。詎其猶不知悔改，復基於施用第二級毒品之犯意
    ，於98年2月20日某時，在其友人位於臺中縣豐原市○○道
    附近之住處內，以將第二級毒品甲基安非他命置於鋁箔紙上
    ，並以火燒烤後吸食蒸發煙霧之方式，施用第二級毒品甲基
    安非他命1次。嗣為警於98年2月22日上午11時34分許，持臺
    灣地方法院檢察署鑑定許可書至甲○○位於臺中縣豐原市○
    ○路100巷23號之住處，對其採集尿液而查知上情。
二、案經臺中縣警察局豐原分局報請臺灣臺中地方法院檢察署檢
    察官偵查起訴。
    理  由
一、按除被告所犯為死刑、無期徒刑、最輕本刑為3年以上有期
    徒刑之罪或高等法院管轄第一審案件者外，於刑事訴訟法第
    273條第1項程序進行中，被告先就被訴事實為有罪之陳述時
    ，審判長得告知被告簡式審判程序之旨，並聽取當事人、代
    理人、辯護人及輔佐人之意見後，裁定進行簡式審判程序；
    除簡式審判程序及簡易程序案件外，第一審應行合議審判，
    刑事訴訟法第273之1條第1項、第284條之1分別定有明文。
    查本件被告甲○○所犯係死刑、無期徒刑、最輕本刑為3年
    以上有期徒刑或高等法院管轄第一審案件以外之罪，並於本
    院行準備程序時就被訴事實為有罪之陳述，本院合議庭依前
    揭規定，經評議結果，裁定改由受命法官獨任行簡式審判程
    序。又簡式審判程序之證據調查，依刑事訴訟法第273條之2
    規定，不受同法第159條第1項審判外陳述排除之限制，再被
    告對於卷內之各項證據，亦不爭執證據能力，故卷內所列之
    各項證據，自得作為證據，合先敘明。
二、上揭犯罪事實，業據被告甲○○於警詢及本院審理時均坦承
    不諱，且為警採集之尿液，經送鑑驗結果確呈安非他命及甲
    基安非他命陽性反應，亦有中山醫學大學附設醫院檢驗科藥
    物檢測中心於98年3月5日出具之尿液檢驗報告1份附卷可稽
    。此外，復有臺灣臺中地方法院檢察署97年度他字第3072號
    鑑定許可書、臺中市警察局委託驗尿液代號與真實姓名對照
    表各1份在卷可證。足徵被告自白因有其他證據可補強，且
    查與事實相符，足予憑採。本案事證明確，被告犯行已經證
    明，應依法論科。
三、核被告甲○○所為，係犯毒品危害防制條例第10條第2項之
    施用第二級毒品罪。被告施用第二級毒品前持有第二級毒品
    之低度行為，應為其施用第二級毒品之高度行為所吸收，不
    另論罪。又被告前有犯罪事實欄所載之前科，甫於97年4月
    12日保護管束期滿執行完畢，有臺灣高等法院被告前案紀錄
    表及在監在押全國紀錄表在卷可稽。其受徒刑之執行完畢後
    ，5年以內故意再犯本件有期徒刑以上之罪，為累犯，應依
    刑法第47條第1項規定加重其刑。爰審酌被告曾有施用毒品
    之不良素行，經觀察、勒戒及強制戒治後，仍不知悔改警惕
    ，猶禁不起朋友誘惑而施用毒品，足見其雖經觀察、勒戒及
    強制戒治等治療程序，仍未徹底戒絕施用毒品遠離毒害，無
    視於毒品對於自身健康之戕害及國家對於杜絕毒品犯罪之禁
    令，誠屬不該，兼衡酌被告犯罪之動機、方法、手段、智識
    能力暨犯後已坦承犯行，態度尚稱良好等一切情狀，量處如
    主文所示之刑，以示懲儆。
四、依刑事訴訟法第273條之1第1項、第299條第1項前段、第310
    條之2、第454條第1項，毒品危害防制條例第10條第2項，刑
    法第11條前段、第47條第1項，判決如主文。
五、如不服本判決，應於收受送達後10日內向本院提出上訴書狀
    ；並應敘述具體理由；其未敘述上訴理由者，應於上訴期間
    屆滿後20 日內向本院補提理由書（均須按他造當事人之人
    數附繕本）「切勿逕送上級法院」。
本案經檢察官乙○○到庭執行職務。
中    華    民    國    98    年    7    月     24    日
                  刑事第八庭    法  官  黃賢婷
以上正本證明與原本無異。
                                書記官  江美琪
中    華    民    國    98    年    7    月     24    日
附錄本案論罪科刑法條：
毒品危害防制條例第10條第2項
施用第二級毒品者，處3年以下有期徒刑。


司法院資訊處製作；財團法人民間司法改革基金會備份。
